【裁判字號】    97,簡上,190
【裁判日期】    971027
【裁判案由】    公共危險
【裁判全文】
臺灣新竹地方法院刑事判決             97年度簡上字第190號
上  訴  人  臺灣新竹地方法院檢察署檢察官
被      告  甲○○
上列上訴人因被告公共危險案件，不服本院新竹簡易庭97年度竹
交簡字第421號、中華民國97年7月14日第一審簡易判決（聲請簡
易判決處刑案號：97年度速偵字第1418號），本院管轄第二審之
合議庭判決如下︰
    主  文
上訴駁回。
    事  實
一、犯罪事實：甲○○前於民國95年間，因酒後駕車案件，經臺
    灣桃園地方法院以95年度桃交簡字第3003號判決判處有期徒
    刑2月，如易科罰金，以新臺幣（下同）1千元折算1日，經
    上訴後，復撤回上訴，於96年3月22日確定，後經臺灣桃園
    地方法院以96年度聲減字第2668號裁定減為有期徒刑1月確
    定，並於96年9月20日易科罰金執行完畢。猶不知悔改，於
    97 年6月23日晚間8時許，在新竹市○○路餐廳服用啤酒4瓶
    後，已達不能安全駕駛動力交通工具之程度，猶駕駛車牌號
    碼F2－5398號自用小客車前往臺北，於翌日之24日凌晨1時
    20 分許，在國道一號公路北向（聲請簡易判決處刑書誤載
    為南向）92公里處（新竹縣竹北市段），因時速過快，為警
    攔檢時所查獲，當場對其測試呼氣酒精濃度值每公升高達0.
    9毫克，已逾不能安全駕駛參考值0.55毫克，始查悉上情。
二、案經內政部警政署國道公路警察局第二警察隊報請臺灣新竹
    地方法院檢察署檢察官偵查後聲請簡易判決處刑。
    理    由
一、本件認定犯罪事實所根據的證據及理由：
（一）程序部分：
      按傳聞法則之重要理論依據，在於傳聞證據未經當事人之
      反對詰問予以核實，乃予排斥，惟若當事人已放棄對原供
      述人之反對詰問權，於法院審判時表明同意該等傳聞證據
      可作為證據，基於證據資料愈豐富，愈有助於真實發現之
      理念，並貫徹刑事訴訟法修法加重當事人進行主義之精神
      ，確認當事人對於證據能力有處分權之制度，傳聞證據經
      當事人同意作為證據，法院認為適當者，亦得為證據。另
      當事人對於傳聞證據表示「沒有意見」，而未於言詞辯論
      終結前聲明異議（Without Objection ），應視為已有將
      該等傳聞證據採為證據之同意，此刑事訴訟法第159 條之
      5 定有明文。本案被告甲○○於本院審理程序中已表示對
      本院所提示調查之卷內證據之證據能力沒有意見，迄本院
      辯論終結前，被告甲○○亦未爭執本案證據之證據能力，
      依刑事訴訟法第159 條之5第2項之規定，應視為被告甲○
      ○已同意本案相關之傳聞證據均可作為證據，本院斟酌本
      案卷內之證據並非非法取得，亦無證明力明顯過低之情形
      ，且經本院於審判期日依法進行證據之調查、辯論，被告
      甲○○於訴訟上之程序權，已受保障，前開各該證據，均
      得採為證據，先予敘明。
（二）實體部分：
  １、被告甲○○於警詢、偵查、本院準備程序及審理期日中對
      於上揭時、地酒後不能安全駕駛仍駕駛車輛行駛於公路之
      事實均坦承不諱（見偵查卷第8、24、25頁，本院卷第18、
      23、24頁）。
  ２、酒精測定紀錄表1紙（見偵查卷第17頁）：被告甲○○經警
      於97年6月24日凌晨1時20分許測試酒精濃度，其呼氣測試
      值為每公升0.90毫克。
  ３、內政部警政署國道公路警察局97年6月24日公警局交字第Z0
      0000000號舉發違反道路交通管理事件通知單影本（見偵查
      卷第19頁）1紙可資佐憑：被告甲○○確有酒後駕車之犯行
      ，另按道路交通安全規則第114條第2款規定，倘汽車駕駛
      人飲酒後其吐氣所含酒精成份超過每公升0.25毫克以上者
      ，即不得駕駛車輛。
  ４、參酌國外認定標準，對於酒精濃度呼氣已達每公升0.55毫
      克者，肇事率為一般正常人之10倍以上，且呈現判斷力嚴
      重受損、體能與精神協調力受損等情（見臺灣高等法院檢
      察署88年11月彙編之刑法第185條之3酒後駕車「不能安全
      駕駛」認定標準之相關論文資料）觀之，是就本件之酒精
      濃度測試結果判斷，被告甲○○當時應已達不能安全駕駛
      之程度。
  ５、員警製作之刑法第185條之3案件測試觀察紀錄表、汽車駕
      駛人飲酒後生理協調平衡檢測紀錄表等（見偵查卷第15、
      16頁）各1份附卷足資佐憑：就本件之客觀情狀判斷，被
      告甲○○於駕駛過程中因車速過快，且於查獲、測試或詢
      問過程中有多話、語無倫次等情事，顯然無法為正常駕駛
      。
  ６、內政部警政署國道公路警察局第二警察隊楊梅分隊警員巫
      志清於97年6月24日製作之報告1份（見偵查卷第10頁）。
  ７、綜上，本件被告甲○○犯行明確，應依法予以論科。
二、科刑：本案經本院管轄第二審之合議庭審理結果，認原審以
    被告甲○○罪證明確，適用刑事訴訟法第449條第1項前段、
    第454條第2項，刑法第185條之3、第47條第1項、第42第3項
    、刑法施行法第1條之1第1項之規定，逕以簡易判決處刑，
    量處被告甲○○罰金9萬元，如易服勞役，以1千元折算1日
    ，認事用法尚無違誤。
三、公訴人上訴意旨略以：被告甲○○於95年間，因酒後駕車罪
    嫌，業經臺灣桃園地方法院判處有期徒刑2 月，復再犯此次
    酒後駕車罪嫌，且酒精測定值高達每公升0.9 毫克，原審僅
    判以罰金刑9 萬元，較諸前次臺灣桃園地方法院判決為輕，
    顯無法達成警惕之效，爰附送原書狀依刑事訴訟法第344 條
    第1項、第455條之1第1項提起上訴等語。經查：
（一）按量刑之輕重，係事實審法院得依職權自由裁量之事項，
      茍已斟酌刑法第57條各款所列情狀而未逾越法定刑度，則
      不得遽指為違法；又刑罰之量定屬法院自由裁量之職權行
      使，但仍應審酌刑法第57條所列各款事由及一切情狀，為
      酌量輕重之標準，並非漫無限制，在同一犯罪事實與情節
      ，如別無其他加重或減輕之原因，下級法院量定之刑，亦
      無過重或失輕之不當情形，則上級法院對於下級法院之職
      權行使，原則上應予尊重，最高法院72年度臺上字第6696
      號判例、85年度臺上字第2446號裁判闡釋甚明。是法律賦
      予審判者自由裁量權，雖此項裁量權之行使，並非得以任
      意或自由為之，仍應受一般法律原則之拘束、符合法律授
      權之目的，並受法律秩序之理念、法律感情及慣例所規範
      ，亦即法官量刑權固為受法律拘束之裁量原則，但其內涵
      、表現仍將因各法官的理念、價值觀、法學教育背景不同
      而有異，是以自由裁量的界限實難有客觀的解答，端賴法
      官於個案審判時，依個案事由加以審酌，倘無裁量濫用情
      事，要難謂其有不當之處。再按刑法第47條第1 項所稱受
      徒刑之執行完畢，或一部之執行而赦免後，5 年以內故意
      再犯有期徒刑以上之罪者，為累犯，加重本刑至2分之1，
      此至2分之1，係指法院在最高限度至法定本刑2分之1之限
      度內，有自由裁量權，故若未加重至2分之1，亦非違法，
      有最高法院47年度臺上字第1004號判例可資參照，倘合先
      敘明。
（二）本件被告甲○○涉犯刑法第185條之3之酒醉駕車罪，係屬
      法定刑1 年以下、拘役或15萬元以下罰金之罪，又刑法第
      185條之3之法定刑，經累犯之加重事由後，其法定刑應在
      有期徒刑3月以上，1年6月以下；拘役應在1日以上90日未
      滿；罰金則應在1千5百元以上22萬5 千元以下。原審判決
      既已審酌被告甲○○前因公共危險案件，經臺灣桃園地方
      法院以95年度桃交簡字第3003號判決判處有期徒刑2 月，
      經上訴後，復撤回上訴，於96年3 月22日確定，後經臺灣
      桃園地方法院以96年度聲減字第2668號裁定減為有期徒刑
      1月確定，並於96年9月20日易科罰金執行完畢等情之累犯
      加重事由，復參酌被告甲○○飲酒後猶駕駛自用小客車上
      路，呼氣酒精濃度高達每公升0.9 毫克，其貿然上路對用
      路人之生命、身體安全造成潛在性之威脅，實值非難，另
      就被告甲○○未肇事造成他人傷亡及犯後坦承犯行、態度
      尚可等一切情狀，在加重法定本刑至2分之1之範圍內，予
      以量刑，並無恣意違法之處，所量刑度論其實際已較前案
      判處有期徒刑2月，如易科罰金，以1千元折算1日後為5萬
      9千元、6萬元抑6萬1千元為重，尚稱妥適，上訴人以前揭
      理由指摘原判決不當，求予撤銷改判，核無理由，應予駁
      回。
四、據上論斷，依刑事訴訟法第455條之1第1項、第3項、第368
    條，判決如主文。
本案經檢察官陳玉華到庭執行職務。
中    華    民    國    97    年    10    月    27    日
                  刑事第四庭    審判長法  官   林秋宜
                                      法  官   馮俊郎
                                      法  官   劉兆菊
以上正本證明與原本無異。
不得上訴。
中    華    民    國    97    年    10    月    27    日
                                      書記官   蕭汝芳
附錄本案論罪科刑實體法條全文：
刑法第185 條之3 ：
服用毒品、麻醉藥品、酒類或其他相類之物，不能安全駕駛動力
交通工具而駕駛者，處1年以下有期徒刑、拘役或科或併科15萬
元以下罰金。


司法院資訊處製作；財團法人民間司法改革基金會備份。
